臺灣高等法院刑事判決
109年度上訴字第1919號
上  訴  人  
即  被  告  蔡振裕



               （現於法務部○○○○○○○○○○○執行） 
上列上訴人即被告因毒品危害防制條例案件，不服臺灣新北地方
法院108年度審訴字第2316號，中華民國109年2月25日第一審判
決（起訴案號：臺灣新北地方檢察署108年度毒偵字第6515、662
1號），提起上訴，本院判決如下：
    主  文
上訴駁回。                                              
    理  由
一、按不服地方法院之第一審判決而上訴者，須提出上訴書狀，
    並應敘述具體理由，為上訴必備之程式。倘其上訴書狀已敘
    述理由，但所敘述者非屬具體理由，仍屬不符上訴之法定程
    式，由第二審法院以其上訴不合法律上程式，判決駁回，不
    生定期命補正之問題。此觀刑事訴訟法第350條第1項、第36
    1條、第362條前段及第367條前段之規定自明。且自同法第3
    61條之修法過程以觀，原草案為：「依前項規定提起上訴者
    ，其上訴書狀應敘述理由，並引用卷內訴訟資料，具體指摘
    原審判決不當或違法之事實。其以新事實或新證據為上訴理
    由者，應具體記載足以影響判決結果之理由」，嗣經修正通
    過僅保留「上訴書狀應敘述具體理由」之文字，其餘則刪除
    ，故所稱「具體理由」，並不以其書狀應引用卷內訴訟資料
    ，具體指摘原審判決不當或違法之事實，亦不以於以新事實
    或新證據為上訴理由時，應具體記載足以影響判決結果之情
    形為必要。但上訴之目的，既在請求第二審法院撤銷或變更
    第一審之判決，所稱「具體」，當係抽象、空泛之反面，須
    就不服判決之理由為具體之敘述而非空泛之指摘而言，亦即
    須就其所主張第一審判決有違法或不當之情形，舉出該案相
    關之具體事由足為其理由之所憑，而非徒托空言或漫事指摘
    ；若僅泛言原判決認事用法不當、採證違法或判決不公、量
    刑過重等空詞，而無實際論述內容，即無具體可言（最高法
    院106年第8次刑事庭會議決議意旨參照）。
二、本件上訴人即被告蔡振裕因犯毒品危害防制條例第10條第1
    項之施用第一級毒品罪、同條例第10條第2項之施用第二級
    毒品罪，經原審分別判處有期徒刑7月，有期徒刑4月、如易
    科罰金以新臺幣1,000元折算1日。原審係依憑被告之自白，
    及被告經採取尿液送驗結果，呈嗎啡、甲基安非他命均陽性
    反應，有卷附尿液檢體委驗單、台灣尖端先進生技醫藥股份
    有限公司濫用藥物檢驗報告足憑，及經鑑驗結果屬甲基安非
    他命成份之白色晶體3包、已使用殘留有難以析離之海洛因
    成分之注射針筒3支、預備供施用海洛因使用之注射針筒4支
    、夾鍊袋5只扣案為據，且有交通部民用航空局醫務中心毒
    品鑑定書、臺北市政府警察局鑑定書等件在卷可稽，認被告
    上開任意性自白與事實相符，堪予採憑，犯行已堪認定，所
    為係犯前開罪名，復說明被告雖符合刑法第47條第1項累犯
    之規定，衡酌大法官釋字第775號解釋意旨，認有加重其刑
    之必要；審酌被告施用毒品危害自身身心健康，及前因施用
    毒品案件經觀察勒戒、強制戒治後復經判處罪刑之素行，犯
    後坦承犯行、自述前往醫院接受戒癮治療之態度，與其智識
    程度、家庭生活經濟狀況等一切情狀，分別予以量處上開之
    刑，並就上開得易科罰金之宣告刑諭知易科罰金折算標準如
    前述；暨說明扣案之甲基安非他命3包（驗餘淨重2.37公克
    ，含外包裝袋3個），與已使用含有難以析離之海洛因成分
    之注射針筒3支，應依毒品危害防制條例第18條第1項前段之
    規定宣告沒收銷燬，扣案之其餘注射針筒4支、夾鍊袋5個應
    依刑法第38條第2項前段之規定宣告沒收。從形式上觀察，
    原判決已詳述其所憑證據、理由及量刑、沒收之依據，並無
    認定事實錯誤、量刑瑕疵或違背法令之情形。
三、被告固不服原判決，於109年4月14日提出上訴理由狀略以：
    被告已坦承犯行，知所悔悟，又需長期照顧重度殘障癱瘓之
    兄長，請考量其家庭因素，予以得易科罰金之刑並從輕量刑
    云云，形式上雖已敘述上訴理由，但並未指出原判決之量刑
    有何不當或違法之處，亦未就其不服原判決之理由舉出足為
    所憑之具體事由，揆諸首揭說明，被告上訴顯無具體理由而
    不合法定程式，應予駁回，並不經言詞辯論為之。
據上論斷，應依刑事訴訟法第367 條前段、第372 條，判決如主
文。
中　　華　　民　　國　　109 　年　　6 　　月　　3 　　日
                  刑事第二十二庭審判長法　官  洪于智
                                      法　官  陳銘壎
                                      法　官  汪怡君
以上正本證明與原本無異。
施用第二級毒品罪部分不得上訴。
其餘部分如不服本判決，應於收受送達後20日內向本院提出上訴
書狀，其未敘述上訴之理由者並得於提起上訴後20日內向本院補
提理由書（均須按他造當事人之人數附繕本）「切勿逕送上級法
院」。
                                      書記官  賴怡孜
中　　華　　民　　國　　109 　年　　6 　　月　　5 　　日